---
title: "ネットワーク可制御性解析の例"
output: html_notebook
---
ノードの分類（「不必要」「中立」「不可欠」）とDrug targetの関連性を調査

```{r}
# igraphパッケージの読み込み
library(igraph)
library(lpSolve) # 混合整数線形計画法ためのパッケージ
```

### ネットワーク可制御性のための関数を読み込む
```{r}
source("../src/functions_network_controllability.R")
```

### 乳がんタンパク質相互作用ネットワークの読み込み
  * エッジリスト形式
  * 有向ネットワーク
  * Kanhaiya K, Czeizler E, Gratie C, Petre I (2017) Controlling directed protein interaction networks in cancer. Sci Rep 7, 10327. doi: [10.1038/s41598-017-10491-y](https://doi.org/10.1038/s41598-017-10491-y)
```{r}
# エッジリストの読み込み
d <- read.csv("../data/breast_cancer_directed_ppi_Kanhaiya_etal_2017.csv")
# グラフオブジェクトの作成
g <- simplify(graph.data.frame(d,directed=T),remove.multiple=T,remove.loops=T)
# 最大強連結成分の取得（本来は不必要だが，小さなネットワークを得るために実行）
cls <- clusters(g,"strong")
g <- induced_subgraph(g, V(g)$name[cls$membership==which(cls$csize==max(cls$csize))[[1]]])
```

### 最大マッチングに基づくネットワーク可制御性に基づくいてノードを分類する
```{r}
V(g)$node_class <- node_classification_controllability(g, get_mds = get_mds_matching, relax = F)
# @param relax: 論理値，バイナリ整数計画問題を線形計画緩和するかどうか。デフォルトはF（しない）。
```

### 各ノード分類の次数の比較
```{r}
boxplot(log(degree(g))~V(g)$node_class, col=c("skyblue","pink","gray"), xlab="Node class", ylab="log(node degree)")
```
### Drug targetのリストを読み込む
アメリカ食品医薬品局が承認した（FDA-approved）薬剤標的タンパク質のリスト

  * Kanhaiya K, Czeizler E, Gratie C, Petre I (2017) Controlling directed protein interaction networks in cancer. Sci Rep 7, 10327. doi: [10.1038/s41598-017-10491-y](https://doi.org/10.1038/s41598-017-10491-y)
  
```{r}
drug_target <- read.csv("../data/drug_target_proteins.csv", stringsAsFactors=F)
# ノードがDrug targetかそうでないかをまとめる。
V(g)$target <- ifelse(V(g)$name %in% drug_target$target, "target", "nontarget")
```

### ノードクラスとDrug targetの関連性評価
```{r}
# 混同行列の作成
conf_table <- table(V(g)$node_class,V(g)$target)
# 混同行列の出力
conf_table
```

### 各ノードクラスにおけるDrug targetの割合を計算し，プロット
```{r}
target_ratio <- conf_table[,"target"] / apply(conf_table,1,sum)
target_ratio
barplot(target_ratio,col=c("skyblue","pink","gray"))
```

### 関連性を統計検定（エンリッチメント解析）

```{r}
fisher.test(conf_table)
```

# やってみよう
  + このNotebookを参考にして，別の生物ネットワークを解析してみよう（``data``に様々ある）。
  + ``get_mds_matching``（最大マッチングに基づく手法）の代わりに，```get_mds_domination``（最小支配集合に基づく手法）を用いた場合，結果はどうなるでしょうか。
  + ノードのクラスと必須タンパク質には関係性があるでしょうか。具体的にどのような傾向があるでしょうか。
    + 乳がんにおける必須タンパク質のリスト
      + Kanhaiya K, Czeizler E, Gratie C, Petre I (2017) Controlling directed protein interaction networks in cancer. Sci Rep 7, 10327. doi: [10.1038/s41598-017-10491-y](https://doi.org/10.1038/s41598-017-10491-y)
  + Notebookを参考に自分のデータを解析してみよう。