---
title: "ネットワークモチーフ解析"
output: html_notebook
---

大腸菌の遺伝子制御ネットワークを例にして，ネットワークモチーフ解析を行います。
  + ネットワークモチーフを見つける。
  + 部分ネットワーク・プロファイルを計算する。

# ネットワークモチーフを見つける
```{r}
# igraphパッケージの読み込み
library(igraph)
```

### 大腸菌の遺伝子制御ネットワークの読み込み
  + ``../data/ecoli_regDB5.txt``
  + エッジリスト形式
  + Salgado H et al. (2006) RegulonDB (version 5.0): Escherichia coli K-12 transcriptional regulatory network, operon organization, and growth conditions. Nucleic Acids Res., 34, pp. D394--D397. https://doi.org/10.1093/nar/gkj156
  
```{r}
# エッジリストの読み込み
d <- read.table("../data/ecoli_regDB5.txt")
# グラフオブジェクトの作成（有向ネットワークで読み込む）
g <- simplify(graph.data.frame(d,directed=T),remove.multiple=T,remove.loops=T)

# 最大連結成分の取得
cls <- clusters(g,"weak")
g <- delete.vertices(g,subset(V(g),cls$membership!=which(cls$csize==max(cls$csize))[[1]]))
```

### ネットワークをランダム化するアルゴリズムの読み込み
```{r}
source("../src/edge_swapping_randomization.R")
```

### 現実のネットワークの3ノードで構成される部分ネットワークの出現頻度を計算
```{r}
motif_real <- motifs(g,3)
```

### 100個のランダムネットワークの3ノード部分ネットワークの出現頻度を計算
```{r}
motif_rand <- c()
for(i in 1:100){
  g_rand <- edge_swapping_randomization(g)
  motif_rand <- rbind(motif_rand, motifs(g_rand,3))
}
# データフレームに変換
motif_rand <- as.data.frame(motif_rand)
```

### Zスコアの計算
```{r}
z_motif <- (motif_real - apply(motif_rand, 2 ,mean)) / apply(motif_rand, 2 ,sd)
# わかりやすいように名前をわり当てる
names(z_motif) <- paste("motif_3_",0:15,sep="")
```

#### 内容の確認
```{r}
z_motif
```

``motif_3_7``がネットワークモチーフ（Z>2）であることがわかる。

### 具体的な部分ネットワーク構造を知る
```{r}
# motif_3_7 の構造は次のようにして知ることができる。
plot(graph.isocreate(3,7), layout=layout.circle)
# motif_3_3: Chain
# motif_3_7: Feedforward loop (FFL)
# motif_3_11: Feedback loop (FBL)
```
### P値を計算する（両側検定）
```{r}
p_motif <- 2 * pnorm(-abs(z_motif))
```

#### 内容の確認
```{r}
p_motif
```

### ネットワークモチーフを構成するノード集合を得る。
```{r}
# 例としてfeedforward loop (motif_3_7)をみてみる。
graph.get.subisomorphisms.vf2(g,graph.isocreate(3,7))
```

# 部分ネットワーク・プロファイルを計算する

### 有意性プロファイルを計算する
```{r}
z_motif_na_omit <- c(na.omit(z_motif)) # NAを削除
tsp <- z_motif_na_omit / sqrt(sum(z_motif_na_omit**2))
```

### 結果をプロットする
```{r}
barplot(tsp, las=2)
```

### 部分ネットワーク比率プロファイルの計算
```{r}
# 相対部分ネットワーク比の計算
tsr_motif <- (motif_real - apply(motif_rand, 2, mean)) / (motif_real + apply(motif_rand, 2, mean) + 4)
# わかrやすいようにモチーフのIDを割り振る
names(tsr_motif) <- paste("motif_3_",0:15,sep="")
# NAを削除する
tsr_motif_na_omit <- c(na.omit(tsr_motif))
# 標準化
tsrp_motif <- tsr_motif_na_omit / sqrt(sum(tsr_motif_na_omit**2))
```

### 結果をプロットする
```{r}
barplot(tsrp_motif, las=2)
```

# やってみよう
  + このNotebookを参考にして，生物ネットワークを解析してみよう（``data``に様々ある）。
    + 代謝ネットワークや食物網が良いだろう（有向ネットワークなので）。
  + 4ノードのネットワークモチーフを見つけてみよう（計算に時間がかかるの注意）
    + ``motifs(g,4)``で計算できる。
  + Notebookを参考に自分のデータを解析してみよう。
  