---
title: "Erdos-Renyのランダムネットワーク"
output: html_notebook
---
Erdos-Renyのランダムネットワークを生成して，基本的なネットワーク指標を計算します。


```{r}
# igraphパッケージの読み込み
library(igraph)
```

### Erdos-Renyのランダムネットワークの生成と描画
```{r}
# erdos.renyi.game(N, p)
g <- erdos.renyi.game(10, 0.2)
# 描画
plot(g, layout=layout_in_circle)
```

### 次数分布
```{r}
# モデルネットワークの生成
g <- erdos.renyi.game(1000, 0.005)
# 次数の範囲（0から最大次数）
k <- 0:max(degree(g))
# 次数分布の描画
plot(k, degree.distribution(g), xlab="k", ylab="P(k)")

# 理論線：式(3.2)
f <- function(k,N,p){
  return(choose(N-1,k) * p**k * (1-p)**(N-1-k))
}
# 理論線の描画
lines(k, f(k,1000,0.005))
```

### 平均最短経路長
```{r}
k_ave <- 4 # 平均次数
d_ave <- c()
N_seq <- seq(500,10000,500) # 調査対象のノード数
# 各ノード数における平均最短経路長を計算
for(N in N_seq){
  g <- erdos.renyi.game(N, k_ave/(N-1))
  d_ave <- c(d_ave, mean_distance(g))
}
# ノード数Nと平均最短経路長<d>の関係をプロット
plot(N_seq, d_ave, xlab="N", ylab="<d>")

# 理論線：式(3.4)
f <- function(x){return(log(x)/log(k_ave))}
# 重ねて描画
plot(f, add=T, xlim=c(500, 10000), lty=1)
```

### 平均クラスタ係数
```{r}
k_ave <- 4 # 平均次数
C_ave <- c()
N_seq <- seq(500,10000,500) # 調査対象のノード数
# 各ノード数における平均クラスタ係数を計算
for(N in N_seq){
  g <- erdos.renyi.game(N, k_ave/(N-1))
  C_ave <- c(C_ave, transitivity(g, type="localaverage", isolates="zero"))
}
# ノード数Nと平均クラスタ係数<C>の関係をプロット
plot(N_seq, C_ave, xlab="N", ylab="<C>")

# 理論線：式(3.6)
f <- function(x){return(k_ave/(x-1))}
# 重ねて描画
plot(f, add=T, xlim=c(500, 10000), lty=1)
```
### 現実の生物ネットワークと Erdos–Renyi のランダムネットワークの次数分布の比較
大腸菌のタンパク質相互作用ネットワークの読み込み
```{r}
# エッジリストの読み込み
d <- read.table("../data/ecoli_ppi_Hu_etal_2009.txt")
# グラフオブジェクトの作成
g <- simplify(graph.data.frame(d,directed=F),remove.multiple=T,remove.loops=T)

# 最大連結成分の取得
cls <- clusters(g,"weak")
g <- delete.vertices(g,subset(V(g),cls$membership!=which(cls$csize==max(cls$csize))[[1]]))
```

次数分布の比較
```{r}
# 大腸菌のタンパク質相互作用ネットワークの次数分布のプロット
k <- 0:max(degree(g))
plot(k, degree.distribution(g), xlab="k", ylab="P(k)", log="xy")

# Erdos-Renyiのランダムネットワークの次数分布の理論式：式(3.2)
f <- function(k,N,p){
  return(choose(N-1,k) * p**k * (1-p)**(N-1-k))
}
# 理論線の描画
N <- vcount(g)
p <- mean(degree(g)) / (N-1)
lines(k, f(k, N, p))
```

### 現実の生物ネットワークと Erdos–Renyi のランダムネットワークの平均最短経路長と平均クラスタ係数の比較
```{r}
# 調査するネットワーク（のファイル名）の指定
files <- c("ecoli_regDB5.txt",
           "protein_structure_1A6N_A.txt",
           "protein_structure_1BKS_A.txt",
           "protein_structure_2VIK_A.txt",
           "ecoli_ppi_Hu_etal_2009.txt",
           "yeast_ppi_Batada_etal_2006.txt",
           "human_ppi_hippie_v2.2.txt",
           "metabolic_ecoli.txt",
           "metabolic_yeast.txt",
           "metabolic_human.txt",
           "human_structural_brain_network_Ardesch_2019.txt",
           "human_functional_brain_network_1000_Functional_Connectomes.txt",
           "marine_food_web_pnas_102_15_5443_01562.txt",
           "terrestrial_food_web_caribbean.txt"
           )

# それぞれのネットワークの指標を計算してデータフレームに格納
df <- data.frame()
for(file in files){
    # エッジリストの読み込み
    d <- read.table(paste("../data/",file,sep=""), header=F)
    # グラフオブジェクトの作成
    g <- simplify(graph.data.frame(d[1:2], directed=F), remove.multiple=T, remove.loops=T)
    # 最大連結成分の取得
    cls <- clusters(g,"weak")
    g <- delete.vertices(g,subset(V(g),cls$membership!=which(cls$csize==max(cls$csize))[[1]]))
    
    # ノード数
    N <- vcount(g)
    # 平均次数
    k_ave <- mean(degree(g))
    # 平均最短経路長
    d_ave <- mean_distance(g)
    # 平均クラスタ係数
    c_ave <- transitivity(g,type="localaverage",isolates="zero")
    # 表示
    df <- rbind(df, c(file, 
                      N,
                      k_ave,
                      d_ave,
                      log(N) / log(k_ave),
                      c_ave,
                      k_ave / (N-1)
                      )
                )
}

# データフレームの出力
names(df) <- c("Network","N","<k>","d_ave","d_ave_ER","C_ave","C_ave_ER")
df
```

# やってみよう
  + このNotebookを参考にして，別の生物ネットワークを読み込んでErdos-Renyiのランダムネットワークと比較してみよう（``data``に様々ある）。
  + Notebookを参考に自分のネットワークデータをErdos-Renyiのランダムネットワークと比較してみよう。