---
title: "ネットワーク指標の統計解析"
output: html_notebook
---

ランダム化ネットワークを使って，大腸菌のタンパク質相互作用ネットワークを例にして次のネットワーク指標の統計的有意性の評価を行います。
  + 平均クラスタ係数
  + 平均最短経路長

```{r}
# igraphパッケージの読み込み
library(igraph)
```

### 大腸菌のタンパク質相互作用ネットワークの読み込み
  + `../data/ecoli_ppi_Hu_etal_2009.txt`
  + エッジリスト形式
  + Hu P, Janga SC, Babu M, Díaz-Mejía JJ, Butland G, et al. Global functional atlas of Escherichia coli encompassing previously uncharacterized proteins. PLoS Biol. 2009 Apr 28;7(4):e96. doi: 10.1371/journal.pbio.1000096.
  
```{r}
# エッジリストの読み込み
d <- read.table("../data/ecoli_ppi_Hu_etal_2009.txt")
# グラフオブジェクトの作成
g <- simplify(graph_from_data_frame(d,directed=F),remove.multiple=T,remove.loops=T)

# 最大連結成分の取得
cls <- components(g,"weak")
g <- induced_subgraph(g, V(g)$name[cls$membership==which(cls$csize==max(cls$csize))[[1]]])
```

### ランダム化ネットワークを作成するためのソースコードの読み込み
```{r}
source("../src/edge_swapping_randomization.R")
```

### 現実のネットワークの平均クラスタ係数を計算する。
```{r}
cc_real <- transitivity(g, type="localaverage", isolates="zero")
```

### 現実のネットワークの平均最短経路長を計算する。
```{r}
apl_real <- mean_distance(g)
```

### 100個のランダムネットワークを作成して，ネットワーク指標を計算する。
平均クラスタ係数と平均最短経路長
時間がかかります。
```{r}
# 次数の計算（configuration modelのため）
deg <- degree(g)
# ランダムネットワークの平均クラスタ係数を格納するための配列
cc_null <- c()
# ランダムネットワークの平均最短経路長を格納するための配列
apl_null <- c()

for(i in 1:100){
  # ランダムネットワークの作成（次のふたつからひとつを選ぶ）
  # 1) Edge switching algorithm [R. Milo et al., Science 298, 824 (2002)] doi:10.1126/science.298.5594.824
  # ランダム化ネットワーク
  g_null <- edge_swapping_randomization(g)

  # 2) コンフィギュレーションモデル（代わりにこちらを使うこともできる）
  #g_null <- sample_degseq(deg,m="vl")

  # 平均クラスタ係数
  cc_null <- c(cc_null, transitivity(g_null, type="localaverage", isolates="zero"))

  # 平均最短経路長
  apl_null <- c(apl_null, mean_distance(g_null))
}
```

### Zスコアの計算
```{r}
# 平均クラスタ係数
z_cc <- (cc_real - mean(cc_null)) / sd(cc_null)
# 平均最短経路長
z_apl <- (apl_real - mean(apl_null)) / sd(apl_null)
```

### 帰無分布と観測値（平均クラスタ係数）
```{r}
# ヒストグラム
hist(cc_null, xlim=c(min(cc_null), cc_real), xlab="<C>", m="")
# 観測値を赤線で示す
abline(v=cc_real, col="red")
```
### 帰無分布と観測値（平均最短経路長）
```{r}
# ヒストグラム
hist(apl_null, xlim=c(min(apl_null), apl_real), xlab="<d>", m="")
# 観測値を赤線で示す
abline(v=apl_real, col="red")
```

### P値の計算
```{r}
# 平均クラスタ係数に対するP値（両側）
2 * pnorm(-abs(z_cc))
# 平均最短経路に対するP値（両側）
2 * pnorm(-abs(z_apl))
```

### 経験的P値の計算
```{r}
# 平均クラスタ係数に対するP値（上側）
length(cc_null[cc_null > cc_real]) / length(cc_null)
# 平均最短経路に対するP値（上側）
length(apl_null[apl_null > apl_real]) / length(apl_null)
```

### スモールワールド性指標
Humphries MD, Gurney K (2008) Network ‘Small-World-Ness’: A Quantitative Method for Determining Canonical Network Equivalence. PLoS ONE 3(4): e0002051. https://doi.org/10.1371/journal.pone.0002051

```{r}
cc_real * mean(apl_null) / apl_real / mean(cc_null)
```

# やってみよう
  + このNotebookを参考にして，別の生物ネットワークを解析してみよう（``data``に様々ある）。
  + Notebookを参考に自分のデータを解析してみよう。
  