---
title: "スケール・フリーネットワークモデル"
output: html_notebook
---
3つの代表的なスケール・フリーネットワークモデルを紹介します。


```{r}
# igraphパッケージの読み込み
library(igraph)
```

# Barabasi-Albertモデル
### ネットワークの描画
```{r}
# barabasi.game(N, power, m, directed=F)
# power: 非線形優先接続に対する指数。1とすることで式(3.7)と同じ意味になる。
# directed: Tとすれば，有向ネットワークになる。
g <- barabasi.game(30, 1, 2, directed=F)
# 描画
plot(g)
```

### 次数分布
```{r}
# モデルネットワークの生成
g <- g <- barabasi.game(5000, 1, 2, directed=F)
# 次数の範囲（0から最大次数）
k <- 0:max(degree(g))
# 次数分布の描画
plot(k, degree.distribution(g), xlab="k", ylab="P(k)", log="xy")

# 理論線
f <- function(k,m){
  return(2*m*k**(-3))
}
# 理論線の描画
lines(k, f(k, 2))
```
# Chung-Luモデル
### ネットワークの描画
```{r}
# static.power.law.game(N, L, gamma)。
# gamma = 1 + 1 / xi
g <- static.power.law.game(30, 60, 2.5, finite.size.correction = T)
# 描画
plot(g)
```
### 次数分布の描画
```{r}
# モデルネットワークの生成
g <- static.power.law.game(5000, 10000, 2.5, finite.size.correction = T)
# 次数の範囲（0から最大次数）
k <- 0:max(degree(g))
# 次数分布の描画
plot(k, degree.distribution(g), xlab="k", ylab="P(k)", log="xy")
```

# コンフィギュレーションモデル
### 現実の生物ネットワークの次数分布を得る。
大腸菌のタンパク質相互作用ネットワークの読み込み
```{r}
# エッジリストの読み込み
d <- read.table("../data/ecoli_ppi_Hu_etal_2009.txt")
# グラフオブジェクトの作成
g <- simplify(graph.data.frame(d,directed=F),remove.multiple=T,remove.loops=T)

# 最大連結成分の取得
cls <- clusters(g,"weak")
g <- delete.vertices(g,subset(V(g),cls$membership!=which(cls$csize==max(cls$csize))[[1]]))

# 次数のベクトルを取得
deg <- degree(g)
```

### コンフィギュレーションモデルの作成
```{r}
g_rand <- degree.sequence.game(deg, method="vl") 
```

### 次数の比較
次数は変わっていないことがわかる。
```{r}
plot(degree(g), degree(g_rand), xlab="k in real network", ylab="k in model network")
abline(0,1)
```
### 平均クラスタ係数の比較
クタスタ係数は変化する。
```{r}
# 実際のネットワーク
c_ave_real <- transitivity(g,type="localaverage",isolates="zero")
# コンフィギュレーションモデル
c_ave_rand <- transitivity(g_rand,type="localaverage",isolates="zero")
# 出力
cat("実際：",c_ave_real,"コンフィギュレーション：",c_ave_rand,"\n")
```

# やってみよう
  + 平均次数やノード数を変えて，モデルネットワークを描画してみよう。
  + Notebookを参考に，別の生物ネットワークを読み込んでコンフィギュレーションモデルのネットワーク指標と比較してみよう（``data``に様々ある）。
  + Notebookを参考に，自分のネットワークを使ってコンフィギュレーションモデルでランダムネットワークを作ってみよう。