---
title: "代表的なネットワーク指標の計算"
output: html_notebook
---
代表的なネットワーク指標の計算を行います。

```{r}
# igraphパッケージの読み込み
library(igraph)
library(gtools)
```

### 大腸菌の遺伝子制御ネットワークの読み込み
  + `../data/yeast_ppi_Batada_etal_2006.txt`
  + エッジリスト形式
  + Batada NN et al. (2006) Stratus not altocumulus: a new view of the yeast protein interaction network. PLoS Biol 4, e317. doi: 10.1371/journal.pbio.0040317
```{r}
# エッジリストの読み込み
d <- read.table("../data/yeast_ppi_Batada_etal_2006.txt")
# グラフオブジェクトの作成
g <- simplify(graph.data.frame(d,directed=F),remove.multiple=T,remove.loops=T)
# 仮想的な重みを追加する（対数正規分布由来の乱数を与える）
E(g)$weight <- rlnorm(ecount(g))

# 最大連結成分の取得
cls <- clusters(g,"weak")
g <- delete.vertices(g,subset(V(g),cls$membership!=which(cls$csize==max(cls$csize))[[1]]))
```

# ネットワークの指標
### ノード数
```{r}
vcount(g)
```

### エッジ数
```{r}
ecount(g)
```

### 次数
```{r}
deg <- degree(g)
deg
```

重み付き次数（strength）は次のよう
```{r}
strength(g)
```

### 次数分布
```{r}
plot(0:max(deg), degree.distribution(g), xlab="k", ylab="P(k)", log="xy")
```
### 次数エントロピー
```{r}
dist <- table(degree(g)) / sum(table(degree(g)))
-sum(dist * log(dist))

```

### クラスタ係数
各ノードに対するクラスタ係数
```{r}
cc <- transitivity(g, type="local", isolates="zero")
```

平均クラスタ係数
```{r}
transitivity(g, type="localaverage", isolates="zero")
# もしくは
mean(cc)
```

重み付きクラスタ係数
```{r}
# 各ノードに対する重み付きクラスタ係数
wcc <- transitivity(g, type="weighted", isolates="zero")
# 平均重み付きクラスタ係数
mean(wcc)
```
### Assortative coefficient
重み付きでないことに注意
```{r}
assortativity.degree(g)
```

### 平均最短経路長
```{r}
mean_distance(g)
```
この関数は重み付きネットワークには対応していない。

重み付きネットワークの場合は
```{r}
# 距離行列を計算して
d_mtx <- distances(g, weights=E(g)$weight)
# 対角成分を除いた上三角行列の要素の平均を計算する
mean(d_mtx[upper.tri(d_mtx)])
```

### 効率性
#### 大域効率性
```{r}
dinv_mtx <- distances(g, weights=NA)**-1
# d_mtx <- distances(g, weights=E(g)$weight)**-1 # 重み付きネットワークなら
diag(dinv_mtx) <- 0
# 各ノードに対する大域効率性
nodal_global_efficiency <- apply(dinv_mtx,1,sum) / (vcount(g) - 1)
# 全体的（平均的な）大域効率性
ave_global_efficiency <- mean(nodal_global_efficiency)
```

#### 局所効率性
```{r}
# 各ノードに対する局所効率性
nodal_local_efficiency <- c()
for(i in 1:vcount(g)){
  nei_idx <- as.vector(neighbors(g,i)) # 隣接ノードのインデックスを取得
  num_nei <- length(nei_idx)
  if(num_nei > 1) {
    nodal_local_efficiency <- c(nodal_local_efficiency, sum(dinv_mtx[permutations(num_nei,2,nei_idx)]) / num_nei / (num_nei - 1))
    } else {
      nodal_local_efficiency <- c(nodal_local_efficiency,0)
    }
  }
# 全体的（平均的な）局所効率性
ave_local_efficiency <- mean(nodal_local_efficiency)
```
# やってみよう
  + このNotebookを参考にして，別の生物ネットワークのネットワーク指標を計算してみよう（``data``に様々ある）。
  + Notebookを参考に自分のデータを解析してみよう。