---
title: "最短経路探索"
output: html_notebook
---
最短経路を探索します。

```{r}
# igraphパッケージの読み込み
library(igraph)
```

### ネットワークの読み込み
大腸菌の代謝ネットワークの一部（解糖系・糖新生とTCA回路）を例にします。
* `../data/eco_EM+TCA.txt`
* [KEGGデータベース](https://www.kegg.jp)
* Kanehisa M, Sato Y, Furumichi M, Morishima K, Tanabe M (2019) New approach for understanding genome variations in KEGG. Nucleic Acids Res., 47, pp. D590–D595. https://doi.org/10.1093/nar/gky962

```{r}
d <- read.table("../data/eco_EM+TCA.txt")
# 有向ネットワークで読み込む
g <- graph.data.frame(d, directed=T)
# 多重エッジや自己ループを削除する。
g <- simplify(g, remove.multiple=T, remove.loops=T)
```


### 最短経路探索
全部の最短経路を計算する。
```{r}
paths <- all_shortest_paths(g, "D-Glucose","2-Oxoglutarate",mode="out")
```

### 最短経路を表示
ノードの並びを得たい場合
```{r}
V(g)[paths$res[[1]]]
```

ノードとエッジの並びを得たい場合
```{r}
E(g, path=paths$res[[1]])
```

2つ以上の経路がある場合は，`res[[1]]`の番号を2，3，…と変更すればよい。

### 最短経路を描画
```{r}
# エッジを全部灰色にする
E(g)$color <- "grey"
# 最短経路に含まれるエッジを赤色にする。
E(g, path=paths$res[[1]])$color <- "red"
# 最短経路に含まれるエッジを太くする。
E(g,path=paths$res[[1]])$width <- 3

plot(g,
     vertex.label=V(g)$name,
     # 最短経路に含まれるノードは赤，そうでないものは白にする。
     vertex.color=c("red","white")[ifelse(V(g)$name %in% V(g)[paths$res[[1]]]$name,1,2)],
     vertex.size=10,
     edge.arrow.size=0.5
     )
```
# やってみよう
  + 始点と終点を変更して，最短経路を見つけてみよう。
  + 別の生物ネットワークの最短経路を探索してみよう（``data``に様々ある）。
  + Notebookを参考に自分のネットワークデータを解析してみよう。