---
title: "ネットワークの読み込み，描画，処理"
output: html_notebook
---
ネットワークの読み込み，描画，基本的な処理を行います。

# igraphパッケージの読み込み
簡単です。
```{r}
library(igraph)
```

# ネットワークの読み込みと描画
### エッジリスト形式のネットワークデータを読み込む
大腸菌の代謝ネットワークの一部（解糖系・糖新生とTCA回路）を例にします。

+ `../data/eco_EM+TCA.txt`
+ [KEGGデータベース](https://www.kegg.jp)
+ Kanehisa M, Sato Y, Furumichi M, Morishima K, Tanabe M (2019) New approach for understanding genome variations in KEGG. Nucleic Acids Res., 47, pp. D590–D595. https://doi.org/10.1093/nar/gky962

```{r}
d <- read.table("../data/eco_EM+TCA.txt")
```

### グラフオブジェクトに変換する
```{r}
# 有向ネットワークで読み込む
g <- graph_from_data_frame(d, directed=T)
# 多重エッジや自己ループを削除する。
g <- simplify(g, remove.multiple=T, remove.loops=T)
g
```

### 隣接行列をえる
```{r}
as_adjacency_matrix(g, sparse = F)
```
### ネットワークの描画
基本
```{r}
set.seed(5)
plot(g)
```
### もう少し凝ったネットワーク描画
オプションをいろいろ与えることができます。
```{r}
set.seed(5)
plot(g,
  vertex.size=8, #ノードの大きさ
  vertex.shape="square", #ノードの形 names(igraph:::.igraph.shapes) で使える形を確認できる
  vertex.label=V(g)$name, #ノード属性nameをノードラベルにする。
  vertex.color="lightblue",
  vertex.label.color="gray50", #ノードのラベルの色
  #ノードのラベルのスタイル 1: 普通, 2: 太字, 3: 斜体, 4: 太字斜体, 5: ギリシャ文字
  vertex.label.font=2,
  vertex.frame.color="white", #ノードの枠の色
  vertex.label.cex=0.8, #ノードラベルの文字サイズ
  edge.width=2, #エッジ属性weightをエッジの太さとする
  edge.arrow.size=0.5, # 矢印の大きさ
  edge.color="gray80", #エッジの色
  # ネットワークのレイアウト手法 help(layout,igraph)で使える手法を確認できる
  layout=layout.fruchterman.reingold #ネットワークのレイアウト手法
)
```

# ネットワークの処理
### 無向ネットワークに変換する
グラフオブジェクトを更新していることに注意
```{r}
g <- as.undirected(g)
g
```

### ノードを削除する
例として，F6PとGAPを削除する。
```{r}
g <- delete_vertices(g, c("F6P", "GAP"))
```

### エッジを削除する
例として，2PG--3PGと3PG--BPGのエッジを削除する。
```{r}
g <- delete_edges(g, c("2PG|3PG", "3PG|BPG"))
# ネットワークの描画
plot(g)
```

### 連結成分を見つける
```{r}
cls <- components(g, "weak")
# 結果
cls
```

連結成分で色分け
```{r}
plot(g, vertex.color=cls$membership)
```
最大連結成分を抽出する。
```{r}
# 最大連結成分にを抽出
g <- induced_subgraph(g, V(g)$name[cls$membership==which(cls$csize==max(cls$csize))[[1]]])
# ネットワークを描画
plot(g)
```

# やってみよう
  + このNotebookを参考にして，別の生物ネットワークを読み込んで描画・処理してみよう（``data``に様々ある）。
    + ただ，ネットワークが大きすぎると描画に時間がかかるので注意
  + Notebookを参考に自分のネットワークデータを読み込んで描画・処理してみよう。