---
title: "モジュラリティ最大化に基づくコミュニティ抽出（コミュニティの重複を考慮しない場合）"
output: html_notebook
---

空手クラブのネットワークを例にして，コミュニティ検出を行います。

  + ``../data/karate.GraphML``
  + GraphML形式
  + ノード属性Factionは実際のグループ分けに対応
  + Zachary WW (1977) An information flow model for conflict and fission in small Groups. J Anthropol Res 33, 452-473. http://www.jstor.org/stable/3629752

```{r}
# パッケージの読み込み
library(igraph)
library(rnetcarto)
```

### ネットワークの読み込み
```{r}
# 空手クラブのネットワークを（無向きなしネットワークで）読み込む
g <- as.undirected(read.graph("../data/karate.GraphML",format="graphml"))
# エッジの重みを無効にする（ここでは使わないため）
if(!is.null(get.edge.attribute(g,"weight"))) g <- delete_edge_attr(g, "weight")
```

### 貪欲アルゴリズムに基づく方法
```{r}
# アルゴリズムの実行
data <- cluster_fast_greedy(g)
# メンバーシップの表示
data$membership
```

```{r}
# デンドログラムの表示
dendPlot(data)
# コミュニティ検出の結果
plot(data, g)
```
### スペクトル法（固有ベクトルに基づく方法）に基づく方法
```{r}
# アルゴリズムの実行
data <- cluster_leading_eigen(g,options=list(maxiter=1000000, ncv=5))
# メンバーシップの表示
data$membership
```

```{r}
# デンドログラムをプロット
dendPlot(data)
# コミュニティ検出の結果
plot(data, g)
```
### 焼きなまし法に基づく方法（rnetcartoパッケージで計算）
```{r}
# 隣接行列を取得
mtx <- get.adjacency(g, sparse=F)
# コミュニティ抽出を実行
res <- netcarto(mtx)
# 出力結果
res
```

```{r}
# igraphの出力結果と一致するように出力を調整
table <- as.data.frame(res[[1]])
table$module <- table$module + 1
row.names(table) <- table$name
table <- table[V(g)$name,]
data <- list(membership = table$module, modularity=c(res[[2]]))
# ネットワークを表示
V(g)$community <- data$membership
colrs <- adjustcolor( c("gray50", "tomato", "gold", "yellowgreen"), alpha=.6) # 色付け
plot(g, vertex.color=colrs[V(g)$community])
```

### Functional Cartographyによるノード分類へのアクセス
```{r}
table$role
```

### [参考] 他の方法（igraphパッケージ）
  + 辺媒介性に基づくアルゴリズム ``edge.betweenness.community(g)``（[Girvan & Newman, 2002](https://arxiv.org/abs/cond-mat/0112110)）
  + ランダムウォークに基づくアルゴリズム ``walktrap.community(g, modularity=TRUE)``（[Pons & Latapy, 2006](http://www.leonidzhukov.net/hse/2015/sna/papers/PonsLatapy2006.10.2.pdf)）
  + 多段階最適化に基づくアルゴリズム ``multilevel.community(g)``（[Blondel et al., 2008](https://arxiv.org/abs/0803.0476)）
  + スピングラスに基づくアルゴリズム ``spinglass.community(g)``（[Reichardt & Bornholdt, 2006](http://www.itp.uni-bremen.de/complex/pdf/pre016110.pdf)）
  + ラベル伝播法に基づくアルゴリズム ``label.propagation.community(g)``（[Raghavan et al., 2007](https://arxiv.org/abs/0709.2938)）
  + Infomap法に基づくアルゴリズム ``infomap.community(g)``（[Rosvall & Bergstorm, 2008](https://arxiv.org/abs/0707.0609)）
  
# やってみよう
  + このNotebookを参考にして，生物ネットワークを解析してみよう（``data``に様々ある）。
  + Notebookを参考に自分のデータを解析してみよう。