---
title: "モジュラリティ最大化に基づくコミュニティ抽出（コミュニティの重複を考慮する場合）"
output: html_notebook
---

代謝ネットワークの一部（解糖系・糖新生とTCA回路）を例にして，コミュニティ検出を行います。

```{r}
# パッケージの読み込み
library(igraph)
library(linkcomm)
```

### ネットワークの読み込み
```{r}
# エッジリスト形式のネットワークデータを読み込む
d <- read.table("../data/eco_EM+TCA.txt")
# 無向ネットワークで読み込む
g <- graph.data.frame(d, directed=F)
# 多重エッジや自己ループを削除する。
g <- simplify(g, remove.multiple=T, remove.loops=T)
# エッジリストを取得
el <- get.edgelist(g)
# スペースをアンダーバーに置き換え（linkcommパッケージはスペースを許さない）
el <- gsub(" ","_",el)
```

## Link Communityアルゴリズムによる方法
#### アルゴリズム実行とデンドログラムの表示
```{r}
# ここでは階層的クラスタリングにおいて群平均法を使用
linkcomm <- getLinkCommunities(el, hcmethod="average", use.all.edges=T)
```
#### コミュニティ検出の結果を表示
```{r}
set.seed(5)
plot(linkcomm, type="graph")
```
#### メンバーシップを表示。ひとつのコミュニティのみに属すエッジは出力されないことに注意。
```{r}
plot(linkcomm, type="members")
```
### 適当な閾値でコミュニティ抽出（クラスタ）を決定する場合
```{r}
linkcomm_at <- newLinkCommsAt(linkcomm, cutat=0.9)
set.seed(5)
plot(linkcomm_at, type="graph")
```

## Overlapping Cluster Generator (OCG) アルゴリズムに基づく方法
#### OCGアルゴリズムの実行
```{r}
ocg <- getOCG.clusters(el)
```

#### クラスタリング結果を表示
```{r}
plot(ocg, type="graph")
```

#### メンバーシップを表示。
```{r}
#ひとつのコミュニティのみに属すエッジは出力されないことに注意。
plot(ocg, type="members")
```

# やってみよう
  + このNotebookを参考にして，生物ネットワークを解析してみよう（``data``に様々ある）。
  + Notebookを参考に自分のデータを解析してみよう。