---
title: "モジュラリティ最大化に基づくコミュニティ抽出（コミュニティの重複を考慮しない場合）"
output: html_notebook
---

代謝ネットワークの一部（解糖系・糖新生とTCA回路）を例にして，コミュニティ検出を行います。

```{r}
# パッケージの読み込み
library(igraph)
```

### ネットワークの読み込み
```{r}
# エッジリスト形式のネットワークデータを読み込む
d <- read.table("../data/eco_EM+TCA.txt")
# 無向ネットワークで読み込む
g <- graph.data.frame(d, directed=F)
# 多重エッジや自己ループを削除する。
g <- simplify(g, remove.multiple=T, remove.loops=T)
```

### 貪欲アルゴリズムに基づく方法
```{r}
# アルゴリズムの実行
data <- cluster_fast_greedy(g)
# メンバーシップの表示
data$membership
```

```{r}
# デンドログラムの表示
dendPlot(data)
# コミュニティ検出の結果
set.seed(5)
plot(data, g)
```
### スペクトル法（固有ベクトルに基づく方法）に基づく方法
```{r}
# アルゴリズムの実行
data <- cluster_leading_eigen(g,options=list(maxiter=1000000, ncv=5))
# メンバーシップの表示
data$membership
```

```{r}
# デンドログラムをプロット
dendPlot(data)
# コミュニティ検出の結果
set.seed(5)
plot(data, g)
```

### 焼きなまし法に基づく方法

これはigraphではなく、rnetcartoパッケージを使います。CRANレポジトリから削除されている（2022年1月16日現在）ので、以下のようにしてソースからインストールします。これにはGNU Scientific Library (GSL)が必要です。[コミュニティ検出のREADME](https://github.com/kztakemoto/network-analysis-in-biology/tree/main/community_detection)の「準備」に従って、GSLを事前にインストールしておいてください。
```{r}
install.packages(
  "http://takemoto08.bio.kyutech.ac.jp/rnetcarto_0.2.4.tar.gz", 
  repos = NULL, type = "source", INSTALL_opts = "--no-mltiarch"
)
```

rnetcartoパッケージの読み込み
```{r}
library(rnetcarto)
```

rnetcartoによるコミュニティ検出と機能地図作成
```{r}
# 隣接行列を取得
mtx <- get.adjacency(g, sparse=F)
# コミュニティ抽出を実行
res <- netcarto(mtx)
# 出力結果
res
```

igraphの出力結果と一致するように出力を調整して、ネトワークを描画
```{r}
# 出力の調整
table <- as.data.frame(res[[1]])
table$module <- table$module + 1
row.names(table) <- table$name
table <- table[V(g)$name,]
data <- list(membership = table$module, modularity=c(res[[2]]))
# ネットワーク描画
V(g)$community <- data$membership
colrs <- adjustcolor( c("gray50", "tomato", "gold", "yellowgreen"), alpha=.6) # 色付け
set.seed(5)
plot(g, vertex.color=colrs[V(g)$community])
```

### Functional Cartographyによるノード分類へのアクセス
```{r}
table$role
```

### [参考] 他の方法（igraphパッケージ）
  + 辺媒介性に基づくアルゴリズム ``edge.betweenness.community(g)``（[Girvan & Newman, 2002](https://arxiv.org/abs/cond-mat/0112110)）
  + ランダムウォークに基づくアルゴリズム ``walktrap.community(g, modularity=TRUE)``（[Pons & Latapy, 2006](http://www.leonidzhukov.net/hse/2015/sna/papers/PonsLatapy2006.10.2.pdf)）
  + 多段階最適化に基づくアルゴリズム ``multilevel.community(g)``（[Blondel et al., 2008](https://arxiv.org/abs/0803.0476)）
  + スピングラスに基づくアルゴリズム ``spinglass.community(g)``（[Reichardt & Bornholdt, 2006](http://www.itp.uni-bremen.de/complex/pdf/pre016110.pdf)）
  + ラベル伝播法に基づくアルゴリズム ``label.propagation.community(g)``（[Raghavan et al., 2007](https://arxiv.org/abs/0709.2938)）
  + Infomap法に基づくアルゴリズム ``infomap.community(g)``（[Rosvall & Bergstorm, 2008](https://arxiv.org/abs/0707.0609)）
  
# やってみよう
  + このNotebookを参考にして，生物ネットワークを解析してみよう（``data``に様々ある）。
  + Notebookを参考に自分のデータを解析してみよう。