---
title: "Topological Overlap Matrixに基づくコミュニティ抽出"
output: html_notebook
---

空手クラブのネットワークを例にして，コミュニティ検出を行います。

  + ``../data/karate.GraphML``
  + GraphML形式
  + ノード属性Factionは実際のグループ分けに対応
  + Zachary WW (1977) An information flow model for conflict and fission in small Groups. J Anthropol Res 33, 452-473. http://www.jstor.org/stable/3629752

```{r}
# igraphパッケージの読み込み
library(igraph)
```

### ネットワークの読み込み
```{r}
# 空手クラブのネットワークを（無向きなしネットワークで）読み込む
g <- as.undirected(read.graph("../data/karate.GraphML",format="graphml"))
# エッジの重みを無効にする（ここでは使わないため）
if(!is.null(get.edge.attribute(g,"weight"))) g <- delete_edge_attr(g, "weight")
```

### Topological overlap score matrixの計算
```{r}
# 隣接行列（Aij）を得る
A_ij <- get.adjacency(g,sparse=F)
# Jijの計算
J_ij <- cocitation(g)
# min(ki,kj)の計算
deg <- degree(g)
deg_mtx <- matrix(0,nrow=vcount(g),ncol=vcount(g))
for(i in 1:vcount(g)){
	for(j in 1:vcount(g)){
		deg_mtx[i,j] <- min(deg[[i]],deg[[j]])
	}
}

# Topological overlap score matrixを得る
overlap_mtx <- (J_ij + A_ij) / (deg_mtx + 1 - A_ij)
diag(overlap_mtx) <- 1
```

### 階層的クラスタリングの実行
```{r}
# 距離行列(dissimilarity score matrix)に変換
dist <- as.dist(1 - overlap_mtx)
# 群平均法に基づいて階層的クラスタリング
res <- hclust(dist, method="average")
# デンドログラムをプロット
plot(res)
```

### メンバーシップの取得
```{r}
# heightに対する適当な閾値hでコミュニティを決める場合
# mem <- cutree(res, h=0.9)
# k個数のコミュニティになるように分割する場合（ここでは2個に設定）
mem <- cutree(res, k=2)
mem
```

### コミュニティ検出の結果を表示
```{r}
# コミュニティのメンバシップにしたがってノードを色付け
V(g)$color <- mem
# ネットワークを描画。ノードの形が実際のメンバーシップに対応します。
plot(g,vertex.size=10, vertex.label=V(g)$name, vertex.shape=c("circle","square")[V(g)$Faction])
```

# やってみよう
  + このNotebookを参考にして，生物ネットワークを解析してみよう（``data``に様々ある）。
  + Notebookを参考に自分のデータを解析してみよう。