---
title: "基本的なネットワーク指標の計算"
output: html_notebook
---

```{r}
# igraphパッケージの読み込み
library(igraph)
library(gtools) #追加のパッケージ（局所効率性の計算で使う）
```

### 大腸菌の転写制御因子ネットワークの読み込み
```{r}
# エッジリストの読み込み
d <- read.table("../data/ecoli_regDB5.txt")
# グラフオブジェクトの作成（有向ネットワークで読み込む）
g_dir <- simplify(graph.data.frame(d,directed=T),remove.multiple=T,remove.loops=T)
# 仮想的な重みを追加する（ここでは対数正規分布由来の乱数を与えている）
E(g_dir)$weight <- rlnorm(ecount(g_dir))

# 最大連結成分の取得
cls <- clusters(g_dir,"weak")
g_dir <- delete.vertices(g_dir,subset(V(g_dir),cls$membership!=which(cls$csize==max(cls$csize))[[1]]))

# 無向ネットワークのオブジェクトの作成
g <- as.undirected(g_dir)
```

## ノード数
```{r}
vcount(g)
```

## エッジ数
```{r}
ecount(g)
```

## 次数（無向ネットワーク）
```{r}
deg <- degree(g)
deg
```

握手の補題が成り立つことを確認する。
```{r}
sum(deg)
2 * ecount(g)
```

## 次数（有向ネットワーク）
### 入次数
```{r}
deg_in <- degree(g_dir, mode="in")
```

### 出次数
```{r}
deg_out <- degree(g_dir, mode="out")
```

有向ネットワークの握手の補題［式(2.6)］が成り立つことを確認する。
```{r}
sum(deg_in)
sum(deg_out)
ecount(g_dir)
```

## 平均次数
### 無向ネットワークの場合
```{r}
mean(degree(g))
```
式(2.3)の確かめ
```{r}
2*ecount(g)/vcount(g)
```

### 有向ネットワークの場合
```{r}
mean(degree(g_dir, mode="in"))
```
これは以下とも等しくなる。
```{r}
mean(degree(g_dir, mode="out"))
ecount(g_dir) / vcount(g)
```

## 重み付き次数（strength）
無向ネットワークの場合
```{r}
strength(g)
```

無向ネットワークの場合
```{r}
strength(g_dir, mode="in")
strength(g_dir, mode="out")
```

## 次数分布
```{r}
k <- 0:max(deg)
plot(k, degree.distribution(g), xlab="k", ylab="P(k)", log="xy")
```

累積分布で表示する場合
```{r}
plot(k, degree.distribution(g, cumulative=T), xlab="k", ylab="P(k)", log="xy")
```

次数分布を使っても平均次数を求められる。
```{r}
sum(k * degree.distribution(g))
```


## 同類度係数
### 無向ネットワークの場合（重みなし）式(2.8)
```{r}
assortativity.degree(g)
```

### 有向ネットワークの場合［式(2.10)］
```{r}
el <- get.edgelist(g_dir)
# 出次数-出次数
cor.test(deg_out[el[,1]], deg_out[el[,2]])
# 出次数-入次数
cor.test(deg_out[el[,1]], deg_in[el[,2]])
# 入次数-出次数
cor.test(deg_in[el[,1]], deg_out[el[,2]])
# 入次数-入次数
cor.test(deg_in[el[,1]], deg_in[el[,2]])
```

## クラスタ係数
### 各ノードに対するクラスタ係数
```{r}
cc <- transitivity(g, type="local", isolates="zero")
```

### 平均クラスタ係数
```{r}
transitivity(g, type="localaverage", isolates="zero")
# もしくは
mean(cc)
```

## 重み付きクラスタ係数
```{r}
# 各ノードに対する重み付きクラスタ係数
wcc <- transitivity(g, type="weighted", isolates="zero")
# 平均重み付きクラスタ係数
mean(wcc)
```

## 最短経路
### 最短経路長行列
各ノード間の距離行列に対応する。
```{r}
distances(g)
```

### 平均最短経路長
```{r}
mean_distance(g)
```
この関数は重み付きネットワークには対応していない。

### 重み付きネットワークの場合の平均最短経路長
```{r}
# 距離行列を計算して
d_mtx <- distances(g, weights=E(g)$weight)
# 対角成分を除いた上三角行列の要素の平均を計算する
mean(d_mtx[upper.tri(d_mtx)])
```

## 効率性
### 大域効率性
```{r}
dinv_mtx <- distances(g, weights=NA)**-1
# d_mtx <- distances(g, weights=E(g)$weight)**-1 # 重み付きネットワークなら
diag(dinv_mtx) <- 0
# 各ノードに対する大域効率性
nodal_global_efficiency <- apply(dinv_mtx,1,sum) / (vcount(g) - 1)
# 全体的（平均的な）大域効率性
ave_global_efficiency <- mean(nodal_global_efficiency)
# 出力
ave_global_efficiency
```

### 局所効率性
```{r}
# 各ノードに対する局所効率性
nodal_local_efficiency <- c()
for(i in 1:vcount(g)){
  nei_idx <- as.vector(neighbors(g,i)) # 隣接ノードのインデックスを取得
  num_nei <- length(nei_idx)
  if(num_nei > 1) {
    nodal_local_efficiency <- c(nodal_local_efficiency, sum(dinv_mtx[permutations(num_nei,2,nei_idx)]) / num_nei / (num_nei - 1))
    } else {
      nodal_local_efficiency <- c(nodal_local_efficiency,0)
    }
  }
# 全体的（平均的な）局所効率性
ave_local_efficiency <- mean(nodal_local_efficiency)
ave_local_efficiency
```

# やってみよう
  + このNotebookを参考にして，別の生物ネットワークのネットワーク指標を計算してみよう（``data``に様々ある）。
  + Notebookを参考に自分のデータを解析してみよう。