---
title: "閾値化による相関ネットワークの作成と相関ネットワークの予測性能評価（絶対量データを用いる場合）"
output: html_notebook
---


### パッケージの読み込み
```{r}
library(Matrix)
library(Hmisc)
library(ppcor)
library(bootnet)
```

### 関数の読み込み
```{r}
# P値で閾値化するための関数を読み込む
source("../src/thresholding.p.value.R")
# ランダム行列理論で閾値化するための関数を読み込む
source("../src/thresholding.RMT.R")
# その他必要な関数を読み込む
source("../src/correlation_utils.R")
```

### 人工的な正解ネットワークを作成し，そのネットワーク構造に従って分散共分散行列を作る。
```{r}
# 人工的な正解ネットワークを作成し，そのネットワーク構造に従って分散共分散行列を作る。
data <- generate_covariance_matrix(nn=30, k_ave=4, type.network="sf")
# @param nn ノード数
# @param k_ave 平均次数
# @param type.network ネットワーク構造
#               random: ランダムネットワーク
#                   sf: スケールフリーネットワーク
#                   sw: スモールワールドネットワーク
# 正解ネットワークのグラフオブジェクトを得る。
g_real <- data[[1]]
```

### 擬似データセットの作成
```{r}
# 分散共分散行列を得る。
x.cor <- data[[2]] 
# 分散共分散行列に従い，多変量正規分布で相関した乱数をサンプル数300で作成する。
x <- mvrnorm(300, rep(5,dim(x.cor)[[1]]), Sigma=nearPD(x.cor, corr = T, keepDiag = T)$mat)
```

# ペアワイズ相関検定によるネットワーク推定
```{r}
# ピアソン相関の場合
cormtx <- rcorr(x, type="pearson")
# スピアマン相関の場合
#cormtx <- rcorr(x, type="spearman")
```

### 推定結果の取得
```{r}
# 相関係数行列の取得
rmtx <- cormtx$r
# P値行列の取得
pmtx <- cormtx$P
```


### P値に基づく閾値化
p値の閾値（p.th）を0.05とする。

#### 補正なし
```{r}
g_pred <- thresholding.p.value(pmtx, p.th=0.05, method="none")
network_prediction_performance(g_real, g_pred)
```

#### Bonferroni
```{r}
g_pred <- thresholding.p.value(pmtx, p.th=0.05, method="bonferroni")
network_prediction_performance(g_real, g_pred)
```

#### Benjamini-Hochberg
```{r}
g_pred <- thresholding.p.value(pmtx, p.th=0.05, method="BH")
network_prediction_performance(g_real, g_pred)
```


#### local FDR
```{r}
g_pred <- thresholding.p.value(pmtx, p.th=0.05, method="lfdr")
network_prediction_performance(g_real, g_pred)
```
### ランダム行列理論による閾値化
```{r}
options(warn=-1) # 本質的でないwarningが出るので抑制
g_pred <- thresholding.RMT(rmtx)
network_prediction_performance(g_real, g_pred)
```

# 偏相関ネットワーク解析
```{r}
pcormtx <- pcor(x)
```

### P値に基づく閾値化
p値の閾値（p.th）を0.05とする
```{r}
pmtx_pcor <- pcormtx$p.value
g_pred <- thresholding.p.value(pmtx_pcor, p.th=0.05, method="lfdr")
network_prediction_performance(g_real, g_pred)
```

### ランダム行列理論による閾値化
```{r}
options(warn=-1) # 本質的でないwarningが出るので抑制
rmtx_pcor <- pcormtx$estimate
g_pred <- thresholding.RMT(rmtx_pcor)
network_prediction_performance(g_real, g_pred)
```

### ブートストラップ法（行の値の再標本化）を通した閾値化
```{r}
net <- estimateNetwork(x, default="LoGo")
boots <- bootnet(net, nBoots=100, nCores=2)
net_th <- bootThreshold(boots, alpha = 0.2)
g_pred <- graph.adjacency(ifelse(abs(net_th$graph)>0, 1, 0),mode="undirected",weighted=NULL)
network_prediction_performance(g_real, g_pred)
```

# やってみよう
  + シロイヌナズナのメタボロームデータを使って相関ネットワークを作成してみよう（正解はないので，正解との比較は行わなくて良い）。
    + ``../data/AraMetLeaves.csv``
    + 野生株（``Col-``），mto1変異株（``mto1-``），tt4変異株（``tt4-``）のデータが格納されています。
    + Kusano M et al (2007) Unbiased characterization of genotype-dependent metabolic regulations by metabolomic approach in *Arabidopsis thaliana*. BMC Syst Biol 1, 53. doi: [10.1186/1752-0509-1-53](https://doi.org/10.1186/1752-0509-1-53)
  + Notebookを参考に自分のデータを解析してみよう。

