---
title: "閾値化による相関ネットワークの作成と相関ネットワークの予測性能評価（絶対量データを用いる場合）"
output: html_notebook
---

### SpiecEasiのインストール（一度だけでOK）
```{r}
library(devtools)
install_github("zdk123/SpiecEasi")
```

### パッケージの読み込み
```{r}
library(Matrix)
library(Hmisc)
library(ppcor)
library(SpiecEasi)
```

### 関数の読み込み
```{r}
# P値で閾値化するための関数を読み込む
source("../src/thresholding.p.value.R")
# ランダム行列理論で閾値化するための関数を読み込む
source("../src/thresholding.RMT.R")
# その他必要な関数を読み込む
source("../src/correlation_utils.R")
```

### 人工的な正解ネットワークを作成し，そのネットワーク構造に従って分散共分散行列を作る。
```{r}
# 人工的な正解ネットワークを作成し，そのネットワーク構造に従って分散共分散行列を作る。
data <- generate_covariance_matrix(nn=30, k_ave=4, type.network="sf")
# @param nn ノード数
# @param k_ave 平均次数
# @param type.network ネットワーク構造
#               random: ランダムネットワーク
#                   sf: スケールフリーネットワーク
#                   sw: スモールワールドネットワーク
# 正解ネットワークのグラフオブジェクトを得る。
g_real <- data[[1]]
```

### 擬似データセットの作成
```{r}
# 分散共分散行列を得る。
x.cor <- data[[2]] 
# 分散共分散行列に従い，多変量正規分布で相関した乱数をサンプル数300で作成する。
x_abs <- mvrnorm(300, rep(5,dim(x.cor)[[1]]), Sigma=nearPD(x.cor, corr = T, keepDiag = T)$mat)
# 相対データに変換
x_rel <- x_abs / apply(x_abs,1,sum)
```

# ピアソン相関を使ったネットワーク推定：相対量データと絶対量データの場合の比較

### ペアワイズ相関検定によるネットワーク推定
```{r}
# ピアソン相関
cormtx_abs <- rcorr(x_abs, type="pearson")
cormtx_rel <- rcorr(x_rel, type="pearson")
# 相関係数行列の取得
rmtx_abs <- cormtx_abs$r
rmtx_rel <- cormtx_rel$r
# P値行列の取得
pmtx_abs <- cormtx_abs$P
pmtx_rel <- cormtx_rel$P
```

### P値に基づく閾値化（Benjamini-Hochbergによる補正有り）： 絶対量データの場合
```{r}
g_pred_abs <- thresholding.p.value(pmtx_abs, p.th=0.05, method="BH")
network_prediction_performance(g_real, g_pred_abs)
```
### P値に基づく閾値化（Benjamini-Hochbergによる補正有り）： 相対量データの場合
```{r}
g_pred_rel <- thresholding.p.value(pmtx_rel, p.th=0.05, method="BH")
network_prediction_performance(g_real, g_pred_rel)
```

### ランダム行列理論による閾値化：絶対量データの場合
```{r}
g_pred_abs <- thresholding.RMT(rmtx_abs)
network_prediction_performance(g_real, g_pred_abs)
```

### ランダム行列理論による閾値化：相対量データの場合
```{r}
g_pred_rel <- thresholding.RMT(rmtx_rel)
network_prediction_performance(g_real, g_pred_rel)
```

# SparCCを使ったネットワーク推定
```{r}
spboot <- sparccboot(x_abs, R=100, ncpus=2)
# @param R Bootstrap数
# @param ncpus 並列に使うCPUの数
```


### P値に基づく閾値化
p値の閾値（p.th）を0.05とする。
```{r}
# pval.sparccboot(spboot)$pvalsはP値行列の上三角行列しか返さないので変換する。
n <- dim(x_abs)[[2]]
m <- matrix(0, n, n)
m[upper.tri(m)] <- pval.sparccboot(spboot)$pvals
m <- m + t(m)
diag(m) <- 1
m <- ifelse(is.nan(m),1,m)
# 閾値化と評価
g_pred_rel <- thresholding.p.value(m, p.th=0.05, method="BH")
network_prediction_performance(g_real, g_pred_rel)
```

### ランダム行列理論による閾値化
```{r}
# 相関係数行列の作成
n <- dim(x_rel)[[2]]
m <- matrix(0, n, n)
m[upper.tri(m)] <- pval.sparccboot(spboot)$cors
m <- m + t(m)
diag(m) <- 1
m <- ifelse(is.nan(m),0,m)
# 閾値化と評価
g_pred_rel <- thresholding.RMT(m)
network_prediction_performance(g_real, g_pred_rel)
```

# SpiecEasiを使ったネットワーク推定
### SpiecEasiの実行
```{r}
se <- spiec.easi(x_abs, method="mb")
```

### 結果の取得と評価
```{r}
g_pred_rel <- adj2igraph(getRefit(se))
network_prediction_performance(g_real, g_pred_rel)
```

# やってみよう
  + 腸内細菌のデータを使って相関ネットワークを作成してみましょう（正解はないので，正解との比較は行わなくて良い）。
    + SpiecEasiパッケージで利用可能なデータを使ってみましょう。
    ```
    library(SpiecEasi)
    data(amgut1.filt)
    ```
  + Notebookを参考に自分のデータを解析してみよう。

